臺灣嘉義地方法院刑事判決　　　　　　　　　　　　　　九十年度易字第九七七號
　　公　訴　人　臺灣嘉義地方法院檢察署檢察官
　　被　　　告　甲○○
右列被告因侵占案件，經檢察官提起公訴（九十年度偵字第七○六六號），本院判決
如左：
    主  文
甲○○意圖為自己不法之所有，而侵占自己持有他人之物，處有期徒刑參月，如易科
罰金，以參佰元折算壹日。
    事  實
一、甲○○於民國（下同）八十九年（起訴書誤載為九十年）三月間，與黃忠隆受僱
    於乙○○，在乙○○位於南投縣竹山鎮○○村○○路一二三號住宅附近之工廠擔
    任臨時工；嗣同年五月中旬某日，因甲○○與黃忠隆均無交通工具，乙○○乃在
    上開工廠內，將引擎號碼ＳＣ一○ＡＤ─三一三二六六號（車主為乙○○之妻林
    秀英，原牌號ＴＥＤ─二七六號已於八十八年七月二十三日繳銷）之輕型機車一
    輛，借予甲○○及黃忠隆，供其二人上下班使用，因該機車之車牌業已報銷，乙
    ○○乃言明僅能在上開工廠附近騎用該機車；詎甲○○竟意圖為自己不法之所有
    ，於借得上開機車後十餘天，就騎駛該機車不告而別，將其借得而持有之上開他
    人機車騎返其位於嘉義縣民雄鄉松山村立全新村二四八號住處，並為圖掩飾上開
    情事，將其所有之ＶＪＯ─九○五號輕型機車車牌懸掛於上開機車而騎用，私據
    上開機車為己有。迄至九十年十月三日十八時許，甲○○因騎乘該機車在嘉義縣
    民雄鄉松山村立全新村三○七號前肇事，而為警查知上情。
三、案經乙○○訴由嘉義縣警察局民雄分局報請臺灣嘉義地方法院檢察署檢察官偵查
    起訴。
    理  由
一、訊據被告甲○○固承認曾在右揭時、地，向雇主即告訴人乙○○借得上開機車，
    且在借得十餘天後，就將該機車自南投縣竹山鎮騎回自己之嘉義縣民雄鄉住處，
    並懸掛ＶＪＯ─九０五號車牌，供自己騎用年餘，迄至九十年十月三日始為警攔
    獲等情，惟矢口否認有何侵占之不法意圖，辯稱：告訴人有同意我將上開機車騎
    回嘉義縣民雄鄉云云。惟查：(一)告訴人於警訊時及偵審中迭次陳稱：我並未同意
    被告將上開機車騎回嘉義等語在卷（見警卷第三頁背面、偵卷第七頁背面、本院
    九十年十二月四日訊問筆錄），且證人即與被告同時受僱於告訴人之黃忠隆在警
    訊時證稱：因為我與被告都沒有機車使用，告訴人就將上開機車借予我們二人使
    用，而被告就將該機車騎走未歸還等語（見警卷第五頁背面），二人所言互核相
    符，堪信被告所辯之詞，委無可採，足認被告當時未得告訴人同意，私自騎駛上
    開機車不告他去；(二)被告將上開機車騎回嘉義縣民雄鄉住處後，另行懸掛上ＶＪ
    Ｏ─九０五號機車之車牌，企圖掩飾之心甚明，且被告騎走上開機車後，長達一
    年五月均未與告訴人聯絡，益見被告確有私自騎走自己所持有之他人機車，將機
    車佔為己有之不法意圖；(三)再有贓物認領領據、責付保管單與車籍資料查詢單等
    件附於警卷可佐（見警卷第七頁至第八頁）。綜上，本件事證明確，被告犯行洵
    堪認定。
二、核被告甲○○所為，係犯刑法第三百三十五條第一項之侵占罪。爰審酌被告之品
    行、目的、動機、犯罪手段、與告訴人本係主僱關係、所侵占之上開機車價值非
    鉅及犯後仍未與告訴人達成和解等一切情狀，量處如主文所示之刑，以資懲儆。
    ；另被告犯罪後，刑法第四十一條業經修正公布，並於九十年一月十二日生效，
    被告所犯之罪於修正後已得易科罰金，經比較結果，以修正後之新法有利於被告
    ，依刑法第二條第一項前段之規定，應適用新法，爰依修正後刑法第四十一條第
    一項前段諭知其易科罰金之折算標準。
據上論斷，應依刑事訴訟法第二百九十九條第一項前段，刑法第二條第一項前段、第
三百三十五條第一項、第四十一條第一項前段，罰金罰鍰提高標準條例第一條前段、
第二條，判決如主文。
本案經檢察官游悅晨到庭執行職務
中      華      民      國      九十一      年    六      月    十八    日
                                  臺灣嘉義地方法院刑事第二庭
                                      法  官  盧  鳳  田
右正本證明與原本無異。
如不服本判決，應於判決送達後十日內，向本院提出上訴狀（應附繕本）。
中      華      民      國      九十     年       六      月    十八    日
                                      書記官  林  秀  惠
附錄本件論罪科刑法條全文：
刑法第三百三十五條第一項：
意圖為自己或第三人不法之所有，而侵占自己持有他人之物者，處五年以下有期徒刑
、拘役或科或併科一千元以下罰金。
